【裁判字號】    95,簡上,96
【裁判日期】    951011
【裁判案由】    違反動產擔保交易法
【裁判全文】
臺灣屏東地方法院刑事判決              95年度簡上字第96號
上  訴  人  臺灣屏東地方法院檢察署檢察官
被      告  甲○○
上列上訴人因被告違反動產擔保交易法案件，不服本院95年5 月
19日95年度簡字第545 號刑事簡易判決（檢察官聲請簡易判決處
刑案號：95年度偵字第1504號），提起上訴，本院第二審合議庭
判決如下︰
    主      文
上訴駁回。
    事實及理由
一、本案被告之犯罪事實、證據及所犯法條，如本院刑事簡易判
    決書所載（如附件）。上訴人則循告訴人之請求以被告犯行
    使告訴人追索無著，原審僅量處被告拘役50日，不符比例原
    則，因之提起上訴。
二、按原審論罪科刑所依之動產擔保交易法第38條，其法定刑為
    3 年以下有期徒刑、拘役或科或併科6000元以下罰金，原審
    斟酌被告犯罪之動機、目的、手段及告訴人所受之損害等一
    切情狀，量處被告拘役50日，並諭知如易科罰金之折算標準
    ，認事用法均無不當，量刑亦稱妥適，上訴意旨謂原審量刑
    過輕云云，自無理由，應予駁回。
三、按行為後法律有變更者，適用行為時之法律。但行為後之法
    律有利於行為人者，適用最有利於行為人之法律，刑法第2
    條第1 項定有明文。本件被告於犯罪時之刑法第41條第1項
    前段規定：「犯最重本刑為5 年以下有期徒刑以下之刑之罪
    ，而受6 個月以下有期徒刑或拘役之宣告，因身體、教育、
    職業、家庭之關係或其他正當事由，執行顯有困難者，得以
    1 元以上3 元以下折算一日，易科罰金。」，又被告行為時
    之易科罰金折算標準，修正前罰金罰鍰提高標準條例第2條
    前段（現已刪除）規定，就其原定數額提高為100 倍折算1
    日，則本件被告行為時之易科罰金折算標準，應以銀元30 0
    元折算1 日，經折算為新臺幣後，應以新臺幣900 元折算為
    1 日。惟95年7 月1 日修正公布施行之刑法第41條第1 項前
    段則規定：「犯最重本刑為五年以下有期徒刑以下之刑之罪
    ，而受六個月以下有期徒刑或拘役之宣告者，得以新臺幣一
    千元、二千元或三千元折算一日，易科罰金。」比較修正前
    後之易科罰金折算標準，以95年7 月1 日修正公布施行前之
    規定，較有利於被告，則應依刑法第2 條第1 項前段，適用
    修正前刑法第41條第1 項前段規定，定其折算標準，併此述
    明，而原判決雖未及比較新舊法，然經本院比較結果，亦無
    何違法或不當或不利於被告之處，自無須撤銷原判決，併此
    敘明之。
四、被告經合法傳喚，無正當理由而不到庭，爰不待其陳述，逕
    行判決。
據上論斷，應依刑事訴訟第455 條之1 第3 項、第368 條、第37
1 條、刑法第2 條第1 項、修正前第41條第1 項前段、罰金罰鍰
提高標準條例第1 條前段、修正前第2 條，判決如主文。
本案經檢察官潘國威到庭執行職務。
中    華    民    國    95    年    10    月    11    日
                  刑事第一庭   審判長法  官  潘正屏
                                     法  官  黃聖涵
                                     法  官  曾吉雄
以上正本證明與原本無異。
不得上訴
中    華    民    國    95    年    10    月    11    日
                                     書記官  盧建新


司法院資訊處製作；財團法人民間司法改革基金會備份。
